【裁判字號】    94,訴,2261
【裁判日期】    950124
【裁判案由】    毒品危害防制條例
【裁判全文】
臺灣板橋地方法院刑事判決              94年度訴字第2261號
公  訴  人  臺灣板橋地方法院檢察署檢察官
被      告  甲○○
上列被告因違反毒品危害防制條例案件，經檢察官提起公訴（94
年度毒偵字第5133號），本院改依簡式審理程序，判決如下：
    主  文
甲○○施用第一級毒品，累犯，處有期徒刑柒月。
扣案之毒品海洛因貳小包（共計驗餘淨重零點貳伍公克）沒收銷
燬之。
    事  實
一、甲○○前因施用毒品案件，經本院以87年度毒聲字第175 號
    裁定送觀察、勒戒後，認無繼續施用毒品之傾向，再由臺灣
    板橋地方法院檢察署檢察官於87年7 月27日以87年度偵字第
    10576 號為不起訴處分在案；又因施用毒品案件，經本院以
    87年度毒聲字第2557號裁定送觀察、勒戒後，認無繼續施用
    毒品之傾向，經臺灣板橋地方法院檢察署檢察官於87年11月
    6 日、同年11月30日以87年度偵字第18068 、25040 號為不
    起訴處分確定；復因施用毒品案件，經臺灣板橋地方法院檢
    察署聲請本院以91年度毒聲字第214 號裁定令入戒治處所施
    以強制戒治，迨於90年7 月24日強制戒治執行完畢；刑案部
    分並經本院於91年11月29日以91年度易字第1866號判決，判
    處有期徒刑9 月確定；後因違反槍砲彈藥刀械管制條例案件
    ，經臺灣臺北地方法院於92年2 月26日以91年度簡字第3610
    號判決，判處有期徒刑3 月確定；上開2 罪，經本院裁定應
    執行有期徒刑10月，嗣入監執行至93年3 月7 日縮刑期滿執
    行完畢出監（構成累犯）。又因施用毒品案件，經本院以93
    年度訴字第957 號判決，判處有期徒刑10月確定在案，入監
    執行甫至94年11月4 日縮刑期滿執行完畢。詎其猶不知悛悔
    ，復基於施用第一級毒品之犯意，於93年11月3 日下午8 時
    許，在臺北縣板橋市○○街7 巷2 之2 號1 樓住處，施用第
    一級毒品海洛因1 次。嗣於93 年11 月4 日上午11時許，在
    臺北市萬華區○○○路與內江街口為警查獲，並扣得毒品海
    洛因2 小包（共計驗餘淨重0.25公克）。
二、案經臺北市政府警察局萬華分局移送臺灣板橋地方法院檢察
    署檢察官偵查起訴。本院於準備程序進行中，被告就被訴事
    實為有罪之陳述，經告知被告簡式審判程序之旨，並聽取當
    事人之意見後，裁定進行簡式審判程序。
    理  由
一、上開犯罪事實，業經被告甲○○於本院準備程序中與審理時
    皆坦承不諱，且被告為警查獲後所採集之尿液檢體，經送臺
    灣尖端先進生技股份有限公司檢驗結果，發現確呈海洛因代
    謝物鴉片類之陽性反應，有該公司濫用藥物檢驗報告1 件在
    卷可稽（附於臺灣臺北地方法院檢察署94年度毒偵字第2106
    號偵查卷宗第3 頁），並有毒品海洛因2 小包（共計驗餘淨
    重0.25公克）扣案可資佐證，是被告前揭自白，核與事實相
    符，應堪信實。次查，被告前曾因施用毒品案件，經本院以
    87年度毒聲字第175 號裁定送觀察、勒戒後，認無繼續施用
    毒品之傾向，再由臺灣板橋地方法院檢察署檢察官於87年7
    月27日以87年度偵字第10576 號為不起訴處分在案；又因施
    用毒品案件，經本院以87年度毒聲字第2557號裁定送觀察、
    勒戒後，認無繼續施用毒品之傾向，經臺灣板橋地方法院檢
    察署檢察官於87年11月6 日、同年11月30日以87年度偵字第
    18068 、25040 號為不起訴處分確定；復因施用毒品案件，
    經臺灣板橋地方法院檢察署聲請本院以91年度毒聲字第214
    號裁定令入戒治處所施以強制戒治，迨於90年7 月24日強制
    戒治執行完畢等情，有前開不起訴處分書3 件、臺灣高等法
    院被告前案紀錄表1 件各在卷足憑（附於臺灣板橋地方法院
    檢察署94年度毒偵字第5133號偵查卷宗第24至26頁及本院卷
    內）；被告於強制戒治執行完畢釋放後5 年內，再為本件施
    用毒品犯行，事證明確，應予依法論科。
二、查海洛因依其成癮性、濫用性及對社會危害性之程度，已為
    毒品危害防制條例第2 條第2 項第1 款列為第一級毒品。核
    被告甲○○施用第一級毒品海洛因之犯行，所為係犯毒品危
    害防制條例第10條第1 項施用第一級毒品罪。其施用前後非
    法持有毒品之低度行為，為其施用毒品之高度行為所吸收，
    不另論罪。再查，被告前有如事實欄所示之論罪科刑執行情
    形，有前揭臺灣高等法院被告前案紀錄表可按，其於受有期
    徒刑之執行完畢後，5 年以內再犯本件有期徒刑以上之罪，
    為累犯，應依刑法第47條之規定加重其刑。爰審酌被告曾因
    施用毒品經觀察、勒戒及戒治後，仍未能戒斷其施用毒品之
    惡習，再犯本件犯行，顯見其自制力薄弱，惟因施用毒品本
    質上屬被告自戕身體健康之行為，並無加害他人，再衡量其
    之素行（有前揭臺灣高等法院被告前案紀錄表可按）、施用
    毒品次數及犯後坦承犯行等一切情狀，量處如主文所示之刑
    ，以示懲儆。至扣案之海洛因2 小包（共計驗餘淨重0.25公
    克），為查獲之毒品，應依毒品危害防制條例第18條第1 項
    前段規定，不問屬於犯人與否，沒收銷燬之。
據上論斷，應依刑事訴訟法第273 條之1 第1 項、第299 條第1
項前段，毒品危害防制條例第10條第1 項，刑法第11條前段、第
47條，判決如主文。
本案經檢察官張慶林到庭執行職務。
中    華    民    國    95    年    1     月    24    日
                  刑事第十二庭  法  官  陳?靜?茹
以上正本證明與原本無異
如不服本判決應於送達後10日內向本院提出上訴狀
                                書記官  廖?美?紅
中    華    民    國    95    年    1     月    25    日
附錄本案論罪科刑法條全文
毒品危害防制條例第10條
施用第一級毒品者，處六月以上五年以下有期徒刑。
施用第二級毒品者，處三年以下有期徒刑。


司法院資訊處製作；財團法人民間司法改革基金會備份。
